# 境外子公司会计政策与母公司不一致如何处理

提问人：于呈 时间：2014-12-10 22:21:27
陈老师，你好！现有一问题请帮忙解答，多谢！
某公司 2014 年收购并纳入合并范围内一子公司为德国公司，按照德国会计准则，土地权利属于永续年限，不是土地使用权概念，仅以原值确认为资产，未按中国准则进行摊销。 我的问题：该德国企业按中国准则出具审计报告时账面无形资产-土地使用权是否需要进行摊销，请陈老师抽空帮我解答一下，多谢

回答人：chenyiwei
根据《企业会计准则解释第 1 号》第二条规定：“中国境内企业设在境外的子公司在境外发生的交易或事项，境内不存在且受法律法规等限制或交易不常见，企业会计准则未作出规范的，可以将境外子公司已经进行的会计处理结果，在符合《企业会计准则--基本准则》的原则下，按照国际财务报告准则进行调整后，并入境内母公司合并财务报表的相关项目”。
如果该德国企业所持有的是该土地的所有权，则应确认为“固定资产——土地”，且不计提折旧。该事项不属于境内外会计准则差异。